臺灣高等法院高雄分院刑事裁定　　　　　100年度抗字第219號
抗　告　人
即受刑人　　卓金旺
上列抗告人因聲請定其應執行刑案件，不服臺灣高雄地方法院中
華民國100 年8 月16日裁定（100 年度聲字第3641號），提起抗
告，本院裁定如下：
    主  文
抗告駁回。
    理  由
一、抗告意旨略以：抗告人前所犯附表編號1 之罪，業經准予易
    科罰金，並由抗告人繳納罰款完畢，應不得再與他罪定執行
    刑。原審卻未將之排除，致影響抗告人權益，原裁定顯有違
    誤，爰依法提起抗告云云。
二、經查：
  (一)按裁判確定前犯數罪者，併合處罰之；有二以上裁判者，依
    第51條之規定，定其應執行刑，刑法第50條、第53條分別定
    有明文。本件受刑人因犯毒品危害防制條例等7 罪，經原審
    及本院分別判處如附表所示之刑，並於如附表所示之日期分
    別確定在案，有臺灣高等法院被告前案紀錄表及刑事判決書
    在卷可稽。本院審核受刑人所犯如附表所示之7 罪，均係於
    附表編號1 所示判決確定日（99年6 月21日）前為之，核與
    上開規定並無不合。原審依法就上開7 罪合定其應執行有期
    徒刑12年2 月，並無違誤之處。
  (二)又按「裁判確定前犯數罪者，併合處罰之；數罪併罰有二裁
    判以上宣告多數有期徒刑者，於各刑中之最長期以上，各刑
    合併之刑期以下，定其應執行之刑期，刑法第50條、第51條
    第5 款前段、第53條規定甚明。定應執行之刑，應由犯罪事
    實最後判決之法院之檢察官，聲請該法院依上述規定裁定之
    ，不能因犯罪之一部分所科之刑業經執行完畢，而認檢察官
    之聲請為不合法，予以駁回。至於已執行部分不能重複執行
    ，應由檢察官於指揮執行時扣除之，惟此與定應執行之刑之
    裁定無涉。」（最高法院81年度台抗字第28號裁定、86年度
    台抗字第488 號裁定意旨參照）。準此，裁判確定前犯數罪
    者，即應併合處罰而定其應執行刑，不因其中部分犯罪是否
    已經執行完畢而異其結果；倘若受刑人已經執行其中之一部
    分完畢，則該部分於檢察官另換發指揮書執行時應予扣除，
    即不得再重複執行。本件抗告人所犯附表編號1 之罪，業經
    臺灣高雄地方法院檢察署准予易科罰金，並由抗告人繳納易
    科罰金完畢（99年8 月3 日執畢），有抗告人前科紀錄表在
    卷可稽，雖原審依聲請再將附表編號1 之罪與附表其他之罪
    ，合定應執行刑為有期徒刑12年2 月，但依上開說明，執行
    檢察官於換發指揮書指揮執行時，依法自應將附表編號1（
    已執行）部分扣除。亦即上開應執行刑有期徒刑12年2 月扣
    除已執行完畢之3 月，抗告人實際應再執行之有期徒刑為11
    年11月，既不影響抗告人權益，更有利於抗告人之刑期計算
    。抗告人上開抗告所稱，顯有誤解。
三、綜上所述，原審裁定，認事用法，核無違誤。抗告意旨指稱
    原裁定不當，為無理由，應予駁回。
據上論結，應依刑事訴訟法第412 條，裁定如主文。
中    華    民    國  100     年    9     月    19    日
                  刑事第四庭    審判長法  官  蕭權閔
                                      法  官  唐照明
                                      法  官  吳進寶
以上正本證明與原本無異。
不得再抗告。
中    華    民    國  100     年    9     月    19    日
                                      書記官  唐奇燕